臺灣彰化地方法院刑事判決
111年度簡上字第45號
聲  請  人  臺灣彰化地方檢察署檢察官
上  訴  人  
即  被  告  王俊傑



上列上訴人因違反毒品危害防制條例案件，不服本院110年度簡
上字第1359號，中華民國110年11月2日第一審簡易判決（聲請簡
易判決處刑案號：110年度偵字第7782號），提起上訴，本院管
轄之第二審合議庭判決如下： 本院判決如下：
    主  文
上訴駁回。
    犯罪事實及理由
一、按被告於第二審經合法傳喚，無正當之理由不到庭者，得不
     待其陳述，逕行判決，對於簡易判決有不服而上訴者，亦
    準 用之，刑事訴訟法第371條、第455條之1第3項定有明文
    。上訴人即被告王俊傑於民國111年5月4日審理期日經本院
    合法傳喚，無正當理由未到庭，有本院送達證書附卷可查（
    見本院簡上卷第91頁），爰依上開規定，不待其陳述逕行判
    決，先予敘明。
二、本案經本院審理結果，認第一審簡易判決認事用法及量刑均
    無不當，應予維持，並引用第一審刑事簡易判決書記載之犯
    罪事實、證據及理由（如附件），另理由部分補充如下所述
    。 
三、上訴人即被告（下簡稱：被告）上訴意旨略以：被告於109
    年7月3日在田中鎮某停車場旁公廁，主動交出一級毒品，以
    現行犯帶回警局偵訊，被告係於同年7月1日將一、二級毒品
    同時放入玻璃球內燒烤同時施用，但判決卻將一級毒品以持
    有判有期徒刑4月，二級毒品判觀察勒戒，爰提起上訴等語
    。
四、經查：
　㈠被告於109年7月3日下午2時35分，在彰化縣○○鎮○○路000號旁
    公共廁所內，為警查獲，當場主動交付第一級毒品海洛因1
    包供警查扣，並徵得其同意，於同日下午3時45分採集其尿
    液送驗，結果呈甲基安非他命陽性反應、嗎啡鴉片類陰性反
    應，被告上開施用第二級毒品甲基安非他命之犯行，業經檢
    察官聲請觀察、勒戒，經本院以110年度毒聲字第405號裁定
    准許；另上開扣案之白色粉末1包經送鑑驗之結果，為一級
    毒品海洛因，驗餘淨重0.0591公克，此有109年7月3日彰化
    縣警察局員林分局搜索扣押筆錄、扣押物品目錄表、查獲現
    場照片及扣案之海洛因照片、去氧核醣核酸以外案件接受尿
    液採樣同意書、彰化縣警察局員林分局委託檢驗尿液代號與
    真實姓名對照表、立人醫事檢驗所109年7月20日、同年8月2
    4日濫用藥物尿液檢驗報告、臺灣彰化地方檢察署檢察官109
    年度毒聲字第852、969、1302號及110年度毒聲字第286號聲
    請書、臺灣高等法院被告前案紀錄表各1份在卷可稽（見偵
    卷第23至27頁、第33至38頁、第55頁、第54頁、第59頁、第
    84至86頁；本院卷第46頁），堪信屬實。
　㈡被告雖稱：伊於109年7月1日將一、二級毒品同時放入玻璃球
    內燒烤同時施用等語。然查，被告於109年7月3日警詢、偵
    訊中係供稱：我是在109年6月30日下午7時左右，在我位於
    大城鄉住處房間內，同時將海洛因摻安非他命放入玻璃球內
    點火燒烤吸食等語（見偵卷第13、43頁）；惟於110年3月29
    日偵訊中則供稱：我是在109年6月30日下午7時許在我大城
    鄉住處，將安非他命放入玻璃球內燒烤吸食煙霧，至於被警
    察查獲之海洛因還沒有施用等語（見偵卷第78頁），與被告
    前揭辯稱已有所不同，況109年7月3日被告為警查獲後採集
    之尿液經送驗之結果，僅有甲基安非他命呈陽性反應，惟嗎
    啡鴉片類係呈陰性反應，已如前述，自難認被告前揭辯稱可
    採。另被告於迭次警詢及偵訊時均明確供稱：查扣的海洛因
    是伊於109年7月3日下午2時10分左右，在田中鎮斗中路公有
    停車場看到黃健塘，便向黃健塘索討，他給我的，尚未施用
    即為警查獲等語（見偵卷第15至16頁、第44頁、第78頁），
    足見被告持有扣案之第一級毒品與前揭被告施用第二級毒品
    並非同一行為，而係另行起意。
　㈢綜上所述，被告以前揭理由提起上訴，為無理由，應予駁回
    。
五、按最高法院刑事大法庭之裁定，除因依法院組織法第51條之
    10規定，對提案庭提交之案件有拘束力外，基於預測可能性
    及法安定性之精神，並無溯及既往之效力。故裁定宣示前各
    級法院所踐行之訴訟程序及裁判，與裁定意旨不符者，尚無
    從援引為上訴或非常上訴之理由。是以，於本裁定宣示前，
    下 級審法院在檢察官未主張或盡其舉證、說明責任之情形
    下， 業依職權調查，因而論以累犯，本乎前科形成累犯處
    斷刑或 作為宣告刑事由之裁量，只須滿足其一，其評價即
    足，上級審法院自不能據以撤銷原判決；又法院依簡易程序
    逕以簡易判決處刑者，因無檢察官參與，倘檢察官就被告構
    成累犯之事實及應加重其刑之事項，未為主張或具體指出證
    明方法，受訴法院自得基於前述說明，視個案情節斟酌取捨
    ，此有最高法院110年度台大上字第5660號裁定意旨可參。
    本案原審簡易判決係於111年4月27日上開大法庭裁定宣示前
    ，原審簡易判決本於前科資料表而為被告累犯之認定，並無
    違誤，併此敘明。
據上論斷，依刑事訴訟法第455 條之1第1項、第3項、第371條、
第373條、第368條，判決如主文。
本案經檢察官吳宇軒聲請簡易判決處刑，檢察官楊閔傑到庭執行
職務。 
中　　華　　民　　國　　111 　年　　5 　　月　　25　　日
                  刑事第一庭    審判長法官  黃齡玉
                                法      官  簡璽容
                                法      官  黃麗玲
以上正本證明與原本無異。
本件判決不得上訴。
中　　華　　民　　國　　111 　年　　5 　　月　　25　　日
                                書  記  官  葉惠英